臺灣高雄地方法院刑事判決　　　　　　 100年度簡上字第80號
上　訴　人　臺灣高雄地方法院檢察署檢察官
被　　　告　曾勇銘
上列上訴人因妨害婚姻案件，不服本院高雄簡易庭中華民國99年
12月20日99年度審簡字第4213第一審簡易判決（起訴書案號：臺
灣高雄地方法院檢察署99年度偵字第 26074號），提起上訴，本
院管轄之第二審合議庭以簡式審判程序判決如下：
    主  文
上訴駁回。
    事  實
一、曾勇銘明知潘靜娟為有配偶之人，竟基於相姦之犯意，於民
    國99年8 月6 日凌晨1 時44分許，偕同潘靜娟投宿址設高雄
    縣鳳山市○○路358 號之鳳甲汽車旅館215 室，其間兩人在
    該房內，由曾勇銘以性器官插入潘靜娟性器官內抽動直至射
    精為止之方式，性交1 次。嗣潘靜娟之夫謝名宗因發覺曾勇
    銘與潘靜娟一起外出有異，而於同日凌晨3 時40分許（起訴
    書誤載為3 時50分許）報警，並於同日凌晨3 時50分許經警
    到場後，會同該汽車旅館經理施德風開啟房門後進入，發現
    曾勇銘與潘靜娟衣衫不整，因而查悉上情。
二、案經謝名宗訴由高雄縣政府警察局鳳山分局報告臺灣高雄地
    方法院檢察署檢察官偵查起訴。
    理  由
一、本件被告所犯係死刑、無期徒刑、最輕本刑為3 年以上有期
    徒刑以外之罪，其於審判程序中就被訴事實為有罪之陳述，
    經審判長告知簡式審判程序之旨，並聽取檢察官及被告之意
    見後，經本院依刑事訴訟法第273 條之1 第1 項之規定，裁
    定進行簡式審判程序。
二、訊據被告曾勇銘於本院審理時對上揭犯罪事實坦承不諱，核
    與證人謝名宗、潘靜娟及施德風之證述相符，並有職務報告
    、檢察官之光碟勘驗筆錄各 1份在卷可證。綜上所述，本件
    事證明確，被告犯行堪予認定。
三、核被告所為，係犯刑法第239條後段之相姦罪。
四、本件原審以被告罪證明確，適用刑法第239 條後段、第41條
    第 1項前段等規定，並審酌被告明知潘靜娟為有配偶之人，
    竟與之發生性行為，對告訴人家庭造成難以彌補之傷害，所
    為實不足取，另被告雖曾與告訴人協議達成和解條件，此有
    和解契約書1 紙在卷可按（偵卷第22頁），惟因未依約履行
    和解契約致告訴人不願撤回告訴，顯見被告迄今尚未獲得告
    訴人之諒解，惟念及被告於偵查及原審審理中均供承不諱，
    犯後態度良好等一切情狀，量處有期徒刑2 月，並諭知以新
    臺幣1,000 元折算一日之易科罰金折算標準。經核認事用法
    並無不當，量刑亦稱允適。檢察官上訴意旨雖以：被告因本
    件犯罪行為致告訴人承受精神上莫大之痛苦，破壞告訴人夫
    妻及家庭關係完整性，與告訴人簽立和解書後未賠償分文，
    且因犯本件之際經告訴人會同警員到場查獲而坦認，不能因
    其坦認而量處低度刑，原審量刑顯屬過輕為由，爰依告訴人
    之請求提起上訴。然而量刑輕重，係屬事實審法院得依職權
    自由裁量之事項，茍已斟酌刑法第57條各款所列情狀，而未
    逾越法定刑度，不得遽指為違法。又關於刑之量定係實體上
    賦予法院得為自由裁量之事項，倘其未逾越法律所規定之範
    圍或濫用其權限，即不得任意指摘為違法或不當。（最高法
    院72年臺上字第6696號、75年臺上字第7033號判例意旨參照
    ）。查原審衡酌上情，並已考量被告未履行和解契約並其坦
    認犯行等一切情狀，就被告所為予以量刑，其量刑並未逾越
    刑法第239 條相姦罪之法定刑度範圍，亦無裁量濫用之明顯
    違法情事。從而，檢察官依告訴人之請求提起上訴，主張原
    審量刑過輕，並無理由，應予駁回。
據上論斷，應依刑事訴訟法第455 條之1 第1 項、第3 項、第36
8 條、第364 條、第273 之1 條第1 項，判決如主文。
本案經檢察官陳威呈到庭執行職務。
中    華    民    國   100    年    3     月    24    日
                刑事第一庭    審判長法  官  黃三友

                                    法  官  莊珮吟

                                    法  官  陳億芳

以上正本證明與原本無異。
不得上訴。
中    華    民    國   100    年    3     月    24    日
                                    書記官  鄭於珮